【裁判字號】    98,上易,95
【裁判日期】    980408
【裁判案由】    竊盜
【裁判全文】
臺灣高等法院高雄分院刑事判決          98年度上易字第95號
上  訴  人
即  被  告  甲○○
上列上訴人因竊盜案件，不服臺灣屏東地方法院97年度易字第10
06號中華民國97年11月24日第一審判決（起訴案號：臺灣屏東地
方法院檢察署97年度偵緝字第294 號），提起上訴，本院判決如
下：
     主  文
上訴駁回。
     事  實
一、甲○○與姚雨利（另由檢察官通緝中）共同意圖為自己不法
    之所有，於民國97年6 月7 日上午10時許，由姚雨利駕駛車
    牌號碼GP-4516 號自用小客車搭載甲○○，前往屏東縣里港
    鄉○○村○○段30地號土地上之鐵皮屋，並推由甲○○持足
    供兇器使用之鐵剪1 把，將乙○○所有裝設在該鐵皮屋外之
    電熱水器1 具之電線，及抽水馬達1 個之電線、水管剪斷，
    而共同竊取上開電熱水器、抽水馬達，得手後並將之搬上前
    開自用小客車，載運前往位於屏東縣里港鄉○○村○○路1
    之30號之「高源資源回收場」欲行販售，然該回收場拒絕購
    買。而於渠等正欲離開該回收場時，適為巡邏經過之員警查
    覺有異而上前盤查，始悉上情，並扣得放置在前開自用小客
    車上之前開電熱水器、抽水馬達。
二、案經屏東縣政府警察局里港分局報請臺灣屏東地方法院檢察
    署檢察官偵查起訴。
     理  由
壹、證據能力方面：
    按傳聞法則之重要理論依據，在於傳聞證據未經當事人之反
    對詰問予以核實，乃予排斥，惟若當事人已放棄對原供述人
    之反對詰問權，於法院審判時表明同意該等傳聞證據可作為
    證據，基於證據資料愈豐富，愈有助於真實發現之理念，並
    貫徹刑事訴訟法修法加重當事人進行主義之精神，確認當事
    人對於證據能力有處分權之制度，傳聞證據經當事人同意作
    為證據，法院認為適當者，亦得為證據。本件上訴人即被告
    （下稱被告）甲○○及檢察官於原審審理時，均已表示同意
    本件適用簡式審判程序審理；檢察官復於本院審理時，陳明
    對於全案卷證所存證據之證據能力均同意作為本案之證據（
    分見原審卷第16頁反面至17頁正面、本院卷第28頁），依刑
    事訴訟法第159 條之5 之規定，檢察官、被告已同意本案各
    供述及非供述證據均有證據能力，本院斟酌該等證據並非非
    法取得，亦無證明力明顯過低之情形，乃認該等證據均得採
    為證據。
貳、實體方面：
一、被告甲○○經合法通知未於審理期日到庭，惟其於上訴理由
    狀載稱：被告雖有於上揭時、地，竊取乙○○所有之上開電
    熱水器、抽水馬達之行為，然並非持鐵剪竊取該等物品，而
    係以大石砸斷連接前開物品之電線、水管云云。經查：
  (一)被告確有於上揭時、地，與共犯姚雨利共持鐵剪竊取被害人
    乙○○所有之前開電熱水器、抽水馬達之行為，業據其於偵
    查及原審自白不諱（見偵緝卷第18至20頁、原審卷第19頁反
    面）；核與證人即被害人乙○○於警詢證陳失竊情節（見警
    卷第13至15頁），大致相符；復有查獲員警製作之偵查報告
    、屏東縣政府警察局里港分局97年6 月7 日扣押筆錄、扣押
    物品目錄表、贓物認領保管單、現場及贓物照片等件（分別
    見警卷第2 頁、第24至27頁、第30頁、第35至38頁），在卷
    可稽，是被告持鐵剪竊盜犯行，足堪認定。
  (二)被告雖執前揭情詞置辯，惟觀之前開卷附現場及贓物照片所
    示，本件與遭竊取之電熱水器、抽水馬達接連之電線，均係
    裸露懸掛於空中，依諸常理，以大石於空中擊打該等電線，
    根本無法將之截斷。再參以苟被告非以此種手法竊取前開電
    熱水器及抽水馬達，則其於檢察官詢問「馬達的水管跟熱水
    爐的電線如何斷掉？」此一問題時，如何能迅即答稱：「是
    我用鐵剪子剪斷的」等語（見偵緝卷第18至19頁）乙節，堪
    認本件遭竊取之電熱水器、抽水馬達電線，確係被告持鐵剪
    所剪斷無訛。是被告此部分所辯，自無足採。
  (三)綜上，被告上揭所辯，顯為卸責之詞，並無足採。本件事證
    已臻明確，被告前開加重竊盜犯行，足堪認定。
二、按刑法第321 條第1 項第3 款所規定之攜帶兇器竊盜罪，係
    以行為人攜帶兇器竊盜為其加重條件，此所謂兇器，其種類
    並無限制，凡客觀上足對人之生命、身體、安全構成威脅，
    具有危險性之兇器均屬之，且祇須行竊時攜帶此種具有危險
    性之兇器為已足，並不以攜帶之初有行兇之意圖為必要，最
    高法院79年臺上字第5253號判例意旨可資參照。查被告於行
    竊時使用之鐵剪1 把，既為鐵製品，且足以剪斷質地尚稱堅
    韌之電線，有如前述，則堪認該鐵剪於客觀上顯足以對人之
    生命、身體、安全構成威脅，而屬兇器無疑。被告持前開屬
    兇器之鐵剪行竊，核其所為，係犯刑法第321 條第1 項第3
    款之攜帶兇器竊盜罪。被告與姚雨利就上開竊盜犯行，有犯
    意聯絡及行為分擔，應論以共同正犯。
三、原審認被告罪證明確，因而適用刑法第28條、第321 條第1
    項第3 款等規定，並審酌被告因貪失慮，竟攜帶兇器竊盜，
    影響社會治安，且其前有竊盜等多項犯罪前科（均不構成累
    犯，有臺灣高等法院被告前案紀錄表在卷可參），堪認素行
    不佳，又其竊取上開電熱水器、抽水馬達，對被害人生活造
    成不便；惟念其所竊取之財物價值非鉅，及於原審坦承犯行
    等一切情狀，量處有期徒刑8 月，經核其認事用法，均無不
    合，量刑亦屬允當。被告上訴意旨否認係持屬兇器之鐵剪竊
    盜，並執之指摘原判決不當，為無理由，應予駁回。至被告
    持以竊盜之鐵剪1 把，並未扣案，參以被告於原審供陳：作
    案後已忘記放到哪裡去了等語（見原審卷第19頁反面），堪
    認該把鐵剪業已滅失，自不為沒收之諭知，亦此敘明。
、被告經合法傳喚，無正當理由不到庭，爰不待其陳述，逕行
    判決。
據上論結，應依刑事訴訟法第371 條、第368 條，判決如主文。
本案經檢察官張金塗到庭執行職務。
中    華    民    國    98    年    4     月    8     日
                  刑事第一庭    審判長法  官  翁慶珍
                                      法  官  莊崑山
                                      法  官  徐美麗
以上正本證明與原本無異。
不得上訴。
中    華    民    國    98    年    4     月    8     日
                                      書記官  賴梅琴
附錄本判決論罪科刑法條：
《刑法第321條》
犯竊盜罪而有左列情形之一者，處 6 月以上、 5 年以下有期徒
刑：
一、於夜間侵入住宅或有人居住之建築物、船艦或隱匿其內而犯
    之者。
二、毀越門扇、牆垣或其他安全設備而犯之者。
三、攜帶兇器而犯之者。
四、結夥三人以上而犯之者。
五、乘火災、水災或其他災害之際而犯之者。
六、在車站或埠頭而犯之者。
前項之未遂犯罰之。


司法院資訊處製作；財團法人民間司法改革基金會備份。
